Inventaris van het archief van de NV Centraal Nederlands Motorvoertuigenbedrijf, (1942) 1944-1954
Nationaal Archief, Den Haag
- Stukken betreffende bijzondere onderwerpen, 2.
  - Personeel, 2.2
    - Staten van personeelsleden over de periode 1944-1946, met bijlagen, 35; 1 omslag
  - Taakuitvoering, 2.3
    - Registers van gevorderde en opgeslagen voertuigen, 1944-1945; 36-42; 3 pakken, 2 kaartsystemen, 1 band en 1 deel
      - Register 1 op stocknummer 0001 2200, 36
      - Register 1 op stocknummer 2201-4200, 37
      - Register 1 op stocknummer 4201-11089, 38
      - Register 2 van voormalige eigenaren A-Go, 39; 1 kaartsysteem
      - Register 2 van voormalige eigenaren Gr-Z, 40; 1 kaartsysteem
      - Register 3 op plaats van opslag, 41; 1 band
      - Stockboek op soort voertuig, 42; 1 deel
    - Klapper op de registers van voormalige eigenaren, 1944; 43; 1 deel
    - Staten van beschermde- en kernbedrijven, 1944; 44; 1 omslag
    - Notulen van de vergadering op 14 juni 1944 met fabrikanten en vertegenwoordigers van Zentralstelle für Generatoren in Oosterbeek over de fabricage van reserve-onderdelen voor motoren, 45; 1 stuk
    - Stukken betreffende de. revisie, de montage en het bedrijfsklaar opleveren van AVA-tractoren, 1944; 46; ? stukken
    - Notulen van de vergaderingen met vertegenwoordigers van het Departement van Waterstaat, met bijlagen, 1944; 47; 1 omslag
    - Notulen van de vergadering van 31 augustus 1944 met importeurs over het verkrijgen van reserve-onderdelen voor vrachtwagens en autobussen, in het bijzonder van Amerikaanse makelij, 48; 1 stuk
    - Stukken betreffende vorderingen door bezettingsautoriteiten, geallieerden en het Militair Gezag, 1944-1945; 49; 1 omslag
    - Notulen van vergaderingen met vertegenwoordigers van het Departement van Verkeer en Energie, het Rijksbureau voor Metalen, het proefstation van de Technische Hogeschool te Delft, het Aan- en Verkoopbureau voor Akkerbouwprodukten te 's-Gravenhage en de Gebroeders Stork en Co te Hengelo, over de bestelling van speciaal voor generatorgas geconstrueerde motoren, met bijlagen, 1945-1946; 50; 4 stukken
- Documentatie, 3.
  - Formulieren en kaarten die bij de afdelingen in gebruik zijn geweest, met toelichtingen, 1944-1945; 51; 1 omslag